---
title: "Ames house prices"
output: html_document
---

NAME: Federico Melograna

BADGE: 789256

NICKNAME: f.melograna

TEAM: Pifferai_Magici 

ROUND: 1st

### Summary

My strategy was: 

1) Caricare le Librerie
2) Imputare i missing value non random con 0
3) imputare i missing value con la moda
4) Esplorazione delle variabili
5) Creazione ed eliminazione di variabili
6) Modellazione tramite XGB, SVM, Lasso
7) Media pesata delle tre previsioni

### References:

* https://www.kaggle.com/erikbruin/house-prices-lasso-xgboost-and-a-detailed-eda

* http://topepo.github.io/caret/index.html

### Models

* LM GLM MICE Lasso XGB SVM

### Non-standard R packages

* VIM plyr dplyr XGBoost mice caret xgboost car ggplot2 
* VIM imputation and visualization of missing values
* plyr,dplyr strumenti utili per maneggiare dati eg. (%>%)
* XGBoost, serve per performare un gradient boosting eg. method=xgb
* mice: serve per fare una imputazione multipla condizionata alle altre variabili
* caret: Classification and regression, pacchetto che incorpora molteplici modelli al suo interno con una struttura standard
* car: companion to applied regression, usato per operazioni accessorie e grafiche eg. scatterplot
* ggplot2: metodo per disegnare grafici più accurati e diversificati eg. ggplot
* ggrepel: Provides text and label geoms for 'ggplot2, serve per mettere etichette che non si sovrappongano ai dati 

```{r startup, include = FALSE, message = FALSE, warning = FALSE}
knitr::opts_chunk$set(echo = T, eval=T, message=F, warning=F, error=F, comment=NA, cache=F, R.options=list(width=220))
```


### R code to reproduce the last submission:

```{r}
# get the required R packages
library(VIM)
library(knitr)
library(ggplot2)
library(plyr)
library(dplyr)
library(corrplot)
library(caret)
library(gridExtra)
library(scales)
library(Rmisc)
library(ggrepel)
library(randomForest)
library(psych)
library(xgboost)
library(car)
# import data
train <- read.csv("http://bee-fore.s3-eu-west-1.amazonaws.com/datasets/60.csv")
test <- read.csv("http://bee-fore.s3-eu-west-1.amazonaws.com/datasets/61.csv")

test$SalePrice=NA
dati2=rbind(train,test);da=dati2
da$SalePrice=log(da$SalePrice)
all=dati2              
all$SalePrice=da$SalePrice
##
sp=all$SalePrice

#LOG
all_nm=all
dati2=all#dataset non modificato come benchmark

##MISSING IN POOL
levels(dati2$Pool.QC)
all$Pool.QC=as.character(all$Pool.QC)
all$Pool.QC[is.na(all$Pool.QC)] <- 'None'
Qualities <- c('None' = 0,  'Fa' = 2, 'TA' = 3, 'Gd' = 4, 'Ex' = 5)
all$Pool.QC<-as.integer(revalue(all$Pool.QC, Qualities))

###MISSING IN MISC FEATURE 
##imputiamo adesso i missing in misc feature
all$Misc.Feature=as.character(all$Misc.Feature)
all$Misc.Feature[is.na(all$Misc.Feature)] <- 'None'
all$Misc.Feature <- as.factor(all$Misc.Feature)

#######################
#IMPUTARE MISSING IN ALLEY

all$Alley=as.character(all$Alley)
all$Alley[is.na(all$Alley)] <- 'None'
all$Alley <- as.factor(all$Alley)
##MISSING IN FENCE
all$Fence=as.character(all$Fence)
all$Fence[is.na(all$Fence)] <- 'None'
all$Fence <- as.factor(all$Fence)
##MISSING IN FIREPLACE
Qualities <- c('None' = 0, 'Po' = 1, 'Fa' = 2, 'TA' = 3, 'Gd' = 4, 'Ex' = 5)
all$Fireplace.Qu=as.character(all$Fireplace.Qu)
all$Fireplace.Qu[is.na(all$Fireplace.Qu)] <- 'None'
all$Fireplace.Qu<-as.integer(revalue(all$Fireplace.Qu, Qualities))
all$Fireplace.Qu=as.factor(all$Fireplace.Qu)
###MISSING IN LOT.FRONTAGE
###Lot.Frontage
for (i in 1:nrow(all)){
  if(is.na(all$Lot.Frontage[i])){
    all$Lot.Frontage[i] <- as.integer(median(all$Lot.Frontage[all$Neighborhood==all$Neighborhood[i]], na.rm=TRUE)) 
  }
}
########MISSING IN LOT.SHAPE
all$Lot.Shape<-as.integer(revalue(all$Lot.Shape, c('IR3'=0, 'IR2'=1, 'IR1'=2, 'Reg'=3)))
###MISSING GARAGE
##adesso garage
##per rimpiazzare anno mancante garage, modello con anno casa

mod_g=lm(all$Garage.Yr.Blt~all$Year.Built)
plot(all$Garage.Yr.Blt~all$Year.Built)
abline(mod_g)
garagey=all$Garage.Yr.Blt
yeay=all$Year.Built[is.na(all$Garage.Yr.Blt)]
garagey[is.na(garagey)]=round(mod_g$coefficients[1]+mod_g$coefficients[2]*yeay)
###adesso rimettiamo dentro
all$Garage.Yr.Blt=garagey
####
all$Garage.Type=as.character(all$Garage.Type)
all$Garage.Type[all$Garage.Area==0]="none"
all$Garage.Type=as.factor(all$Garage.Type)
##risolto su garage type
all$Garage.Finish=as.character(all$Garage.Finish)
all$Garage.Finish[all$Garage.Area==0]="none"
all$Garage.Finish=as.factor(all$Garage.Finish)
temp=all[all$Garage.Cars==1,]
##la moda è unf
all$Garage.Finish[2128]="Unf"
##imputato il primo, nel secondo i2561
temp2=all[all$Garage.Type=="Detchd",]
all$Garage.Finish[2561]="Unf"
all$Garage.Cars[2561]=2
all$Garage.Area[2561]=420
all$Garage.Qual[2561]="TA"
all$Garage.Cond[2561]="TA"
#QUAL
all$Garage.Qual=as.character(all$Garage.Qual)
all$Garage.Qual[all$Garage.Area==0]="none"
all$Garage.Qual=as.factor(all$Garage.Qual)
all$Garage.Qual[2128]="TA"

###GARAGE:COND
all$Garage.Cond=as.character(all$Garage.Cond)
all$Garage.Cond[all$Garage.Area==0]="none"
all$Garage.Cond=as.factor(all$Garage.Cond)
all$Garage.Cond[2128]="TA"
######

###garage finito

all$Garage.Yr.Blt[all$Garage.Yr.Blt>2018]=2007

###
#BASEMENT VARIABLES
####

all$Bsmt.Cond=as.character(all$Bsmt.Cond)

all$Bsmt.Cond[all$Bsmt.Full.Bath==0 & is.na(all$Bsmt.Cond)]="none"

all$Bsmt.Cond=as.factor(all$Bsmt.Cond)

####Exposure
all$Bsmt.Full.Bath[is.na(all$Bsmt.Exposure)]
table(all$Bsmt.Exposure)
all$Bsmt.Exposure=as.character(all$Bsmt.Exposure)
str(all$Bsmt.Full.Bath)
all$Bsmt.Exposure[all$Bsmt.Full.Bath==0 & is.na(all$Bsmt.Exposure)]="none"
table(all$Bsmt.Exposure)
all$Bsmt.Exposure=as.factor(all$Bsmt.Exposure)

###BSmt.Qual

all$Bsmt.Full.Bath[is.na(all$Bsmt.Qual)]
all$Bsmt.Qual=as.character(all$Bsmt.Qual)
all$Bsmt.Qual[all$Bsmt.Full.Bath==0 & is.na(all$Bsmt.Qual)]="none"
all$Bsmt.Qual=as.factor(all$Bsmt.Qual)

#####SbmtFintype1

all$BsmtFin.Type.1=as.character(all$BsmtFin.Type.1)
all$BsmtFin.Type.1[all$Bsmt.Full.Bath==0 & is.na(all$BsmtFin.Type.1)]="none"
all$BsmtFin.Type.1=as.factor(all$BsmtFin.Type.1)
#######
all$BsmtFin.Type.2=as.character(all$BsmtFin.Type.2)
all$BsmtFin.Type.2[all$Bsmt.Full.Bath==0 & is.na(all$BsmtFin.Type.2)]="none"
all$BsmtFin.Type.2=as.factor(all$BsmtFin.Type.2)
all$Bsmt.Qual[769]="none"
all$Bsmt.Cond[769]="none"
all$Bsmt.Exposure[769]="none"
all$BsmtFin.Type.1[769]="none"
all$BsmtFin.Type.2[769]="none"
all$Bsmt.Full.Bath[769]=0
all$Bsmt.Half.Bath[769]=0
###########

##missing in full.bath
#2119
all$Bsmt.Qual[2119]="none"
all$Bsmt.Cond[2119]="none"
all$Bsmt.Exposure[2119]="none"
all$BsmtFin.Type.1[2119]="none"
all$BsmtFin.Type.2[2119]="none"
all$BsmtFin.SF.1[2119]=0
all$BsmtFin.SF.2[2119]=0
all$Bsmt.Unf.SF[2119]=0
all$Bsmt.Full.Bath[2119]=0
all$Bsmt.Half.Bath[2119]=0
###imputo a tutti 0 o minimo
all$Total.Bsmt.SF[2119]=0
#

#Bmst.Exposure
 #28,917,2861
table(all$Bsmt.Exposure) ###gli imputo come NO
all$Bsmt.Exposure[c(28,917,2861)]="No"
####adesso BSmtfintype 2
 #223
temp3=all[all$Bsmt.Unf.SF>1000,]
##ha senso codificarlo come Unf
all$BsmtFin.Type.2[223]="Unf"
#################
###Masonry variables
all$Mas.Vnr.Type[is.na(all$Mas.Vnr.Area)]="None"
all$Mas.Vnr.Area[is.na(all$Mas.Vnr.Area)]=0
##mice
library(mice)
data=all[,c(5,6,7,9,10,12)]
tempData <- mice(data,m=5,maxit=50,meth='pmm',seed=500)
completedData <- complete(tempData,1)
all$Lot.Frontage=completedData$Lot.Frontage
sum(is.na(all[,-82]))
####missing finiti!!!!!

####feature selection
allsenzamissing=all
#creo una copia senza missing
dati=all;all=all%>%select(-c("Order","PID"))
#####################
####FEATURE ENGINEEERING
###########
all$MS.SubClass=as.factor(all$MS.SubClass)
sp=all$SalePrice
#all%>%select(-"Utilities")  ####lo fa dopo
###UTILITIES DA TOGLIERE 
all$NeighRich[all$Neighborhood %in% c('StoneBr',"NridgHt", 'GrnHill', 'NoRidge')] <- 4
all$NeighRich[all$Neighborhood %in% c("Veenker", "Timber", "Somerst")] <- 3
all$NeighRich[all$Neighborhood %in% c("OldTown","Blueste" ,"Edwards","BrkSIde","Sawyer","SWISU"
                                      ,"NAmes","NPkVill","Mitchel")] <- 1
all$NeighRich[!all$Neighborhood %in% c("OldTown","Blueste" ,"Edwards","BrkSIde","Sawyer","SWISU","NAmes",
                                       "NPkVill","Mitchel",'MeadowV', 'IDOTRR', 'BrDale','StoneBr',"NridgHt", 'GrnHill', 'NoRidge'
                                       ,"Veenker", "Timber", "Somerst")] <- 2

all$NeighRich[all$Neighborhood %in% c('MeadowV', 'IDOTRR', 'BrDale')] <- 0

yy=(all$Year.Built+all$Year.Remod.Add)/2
###tenere solo y remod e una factor se è stata rimodernata
all$ristrutt=ifelse(all$Year.Built==all$Year.Remod.Add,0,1)
# all%>%select(-"Year.Built") ###lo fa dopo
#all%>%select(-"Roof.Style")
## all%>%select(-"Roof.Matl") lo fa dopo

ext2=ifelse(all$Exterior.1st=="VinylSd"| all$Exterior.1st=="CemntBd"|all$Exterior.1st=="ImStucc","VynilSd",ifelse(
  all$Exterior.1st=="CBlock"|all$Exterior.1st=="AsbShng","Secondo_mat","Other"))

all$ext1new=as.factor(ext2)
# all%>%select(-c("Exterior.1st","Exterior.2nd")) ##togliamo i due exterior
#dopo
Masonry <- c('None'=0, 'BrkCmn'=0, 'BrkFace'=1, 'Stone'=2, "CBlock"=1)
all$Mas.Vnr.Type<-as.integer(as.character(revalue(all$Mas.Vnr.Type, Masonry)))
###all%>%select(-"Mas.Vnr.Area") #togliamo dopo
Qualities <- c('None' = 0, 'Po' = 1, 'Fa' = 2, 'TA' = 3, 'Gd' = 4, 'Ex' = 5)
all$Exter.Qual=as.integer(as.character(revalue(all$Exter.Qual,Qualities)))

######################################7
all$FondRich[all$Foundation %in% c('Pconc',"Wood")] <- 1
all$FondRich[!all$Foundation %in% c('Pconc',"Wood")] <- 0
# all%>%select(-"Foundation") la tolgo e la rimetto,buffa la vita
#########
Qualities <- c('none' = 0, 'Po' = 1, 'Fa' = 2, 'TA' = 3, 'Gd' = 4, 'Ex' = 5)
all$Bsmt.Qual=as.integer(as.character(revalue(all$Bsmt.Qual,Qualities)))
#all%>%select(-Bsmt.Cond) #la tolgo dopo
Qualities <- c('none' = 0, 'Po' = 1, 'Fa' = 2, 'TA' = 3, 'Gd' = 4, 'Ex' = 5)
all$Heating.QC<-as.integer(as.character(revalue(all$Heating.QC, Qualities)))
###
Quality= c('No' = 0,"none"=0, 'Mn' = 1, 'Av' = 2, 'Gd' = 3 )
temp=as.character(revalue((all$Bsmt.Exposure),Quality))
temp=as.integer(temp)
all$Bsmt.Exposure=temp
######
finit=ifelse(all$Bsmt.Unf.SF!=0,"Unf","Fin")
inv=all[all$BsmtFin.SF.1<all$BsmtFin.SF.2,]
#all%>%select(-"BsmtFin.SF.1","BsmtFin.SF.2","BsmtFin.Type.2","Bsmt.Unf.SF")###
all$BsmtFin.Type.1[all$BsmtFin.SF.1<all$BsmtFin.SF.2]<-all$BsmtFin.Type.2[all$BsmtFin.SF.1<all$BsmtFin.SF.2]

all$Tipo_Bas[all$BsmtFin.Type.1 %in% c('GLQ')] <- 2
all$Tipo_Bas[all$BsmtFin.Type.1 %in% c('none')] <- 0
all$Tipo_Bas[!all$BsmtFin.Type.1 %in% c('GLQ',"none")] <- 1
#all%>$select(-c("BsmtFin.Type.1"))
# all%>%select(-"Heating") #la togliamo dopo

########
all$Electrical[all$Electrical==""]="SBrkr"
Qualities <- c('FuseP' = 0, 'FuseF' = 0, 'FuseA' = 0, 'Mix' = 1, 'SBrkr' = 1)
temp=revalue(as.character(all$Electrical),Qualities)
temp=as.integer(temp)
all$Electrical=temp
##############
all$Total.Area=all$X1st.Flr.SF+all$X2nd.Flr.SF+all$Total.Bsmt.SF
#togliamo dopo
#all%>%select(-c("X1st.Flt.SF","X2nd.Flr.SF","Total.Bsmt.SF","Gr.Liv.Area"))
#all%>%select(-"Low.Qual.Fin.SF")
#bagni nel basameno
#anche mettendoli assieme non cosi infomrativi
####per i bagni creo la somma di tutti i bagni, che siano nel base o no
###tra tutte tengo solo bagni totali
all$Tot.Bagn=0.5*all$Half.Bath+all$Full.Bath+all$Bsmt.Full.Bath+0.5*all$Bsmt.Half.Bath
#tolgo dopo
#all%>%select(-c("Half.Bath","Full.Bath","Bsmt.Full.Bath","Bsmt.Half.Bath"))
#tolgo dopo
#all%>%select(-c("Beedroom.AbvGr","Kitchen.AbvGr"))

Qualities <- c('none' = 0, 'Po' = 1, 'Fa' = 2, 'TA' = 3, 'Gd' = 4, 'Ex' = 5)
all$Kitchen.Qual=as.integer(revalue(as.character(all$Kitchen.Qual),Qualities))

all$Functional[all$Functional=="Sal"]
##riimputiamolo con sole tre classii --> Typuical, Buona, e sal
all$Funzionalita[all$Functional%in% c('Typ')] <- 2
all$Funzionalita[all$Functional%in% c('Sal')] <- 0
all$Funzionalita[!all$Functional%in% c('Typ',"Sal")] <- 1
#dopo lo togliamo
#all%>%select(-c("Functional"))
##lasciamo tutto cosi, trasf solo fireplace qu in integer
all$Fireplace.Qu=as.integer(as.character((all$Fireplace.Qu)))
###tipo garage adessso
all$Garage.Yr.Blt[all$Garage.Yr.Blt==2207]=2007
#binning
all$Garage_Tipo[all$Garage.Type%in% c('none',"CarPort")] <- 0
all$Garage_Tipo[all$Garage.Type%in% c('Attchd')] <- 2
all$Garage_Tipo[all$Garage.Type%in% c('BuiltIn')] <- 3
all$Garage_Tipo[!all$Garage.Type%in% c('none',"CarPort",'Attchd','BuiltIn')] <- 1
all$Garage_Tipo=as.factor(all$Garage_Tipo)
##all%>%select(-c("Garage.Type"))
##riarrangio garage type in categorie: 4 none e carport, detched fino a bsmt e attched Builtin
##le lascio categoriali pero 

##finish in numerico
Qualities <- c('none' = 0, 'Unf' = 1, "RFn" = 2, 'Fin' = 3)
all$Garage.Finish=as.factor(as.integer(revalue(as.character(all$Garage.Finish),Qualities)))
###tengo cars
#all<-all%>%select(-c("Garage.Qual","Garage.Cond","Garage.Area"))
#all<-all%>%select(-c("Wood.Deck.SF"))
####veranda prendere somma di tutti i posti 
veranda=all$Open.Porch.SF+all$Enclosed.Porch+all$X3Ssn.Porch+all$Screen.Porch
ver=ifelse(veranda>0,1,0)
all$Veranda=ver #si no
all$lung.Ver=veranda 
#all<-all%>%select(-c("Open.Porch.SF","Enclosed.Porch","X3Ssn.Porch","Screen.Porch"))

test$Pool.Area[!is.na(test$Pool.QC)]
#all<-all%>%select(-c("Pool.QC","Pool.Area"))
#all<-all%>%select(-c("Misc.Val","Misc.Feature"))
#sotto
all$Mo.Sold=as.factor(all$Mo.Sold)
all$Yr.Sold=as.factor(all$Yr.Sold)
#
all$Vendita_Tipo[all$Sale.Type%in% c("WD ","CWD","Con","ConLI","VWD")] <- "Normale"
all$Vendita_Tipo[all$Sale.Type%in% c('New')] <- "Alta"
all$Vendita_Tipo[!all$Sale.Type%in% c("WD ","CWD","Con","ConLI","VWD","New")] <- "Bassa"
all$Vendita_Tipo=as.factor(all$Vendita_Tipo)

all<-all%>%select(-c("Sale.Type"))
##last sale.condition

##binniamo anche qui 

all$Cond.vend[all$Sale.Condition%in% c("Partial")] <- "Ricco"

all$Cond.vend[all$Sale.Condition%in% c('Abnorml',"AdjLand")] <- "Povero"
all$Cond.vend[!all$Sale.Condition%in% c('Abnorml',"AdjLand","Partial")] <- "Normale"
all$Cond.vend=as.factor(all$Cond.vend)
all<-all%>%select(-c("Sale.Condition"))
set.seed(2018)
all_or=all 
all=all%>%select(-"Year.Built") #collineare
all=all%>%select(-"Roof.Style") ##sembra inutile
all=all%>%select(-"Roof.Matl") #inutile inutile
all=all%>%select(-c("Exterior.1st","Exterior.2nd")) #collineari
all=all%>%select(-"Mas.Vnr.Area") #inutile
all=all%>%select(-"Foundation") #spoILATA
all=all%>%select(-"Bsmt.Cond") #inutile
all<-all%>%select(-c("BsmtFin.SF.2","BsmtFin.Type.2","Bsmt.Unf.SF"))
all<-all%>%select(-c("BsmtFin.SF.1"))

all<-all%>%select(-"Heating") #inutile
all<-all%>%select(-c("X1st.Flr.SF","X2nd.Flr.SF","Total.Bsmt.SF","Gr.Liv.Area"))
all<-all%>%select(-"Low.Qual.Fin.SF") #inutile
all<-all%>%select(-c("Half.Bath","Full.Bath","Bsmt.Full.Bath","Bsmt.Half.Bath"))
all=all%>%select(-c("Bedroom.AbvGr","Kitchen.AbvGr")) #inutili
all=all%>%select(-c("Funzionalita"))
##meglio garage type di tipo-->#tolgo tipo

all<-all%>%select(-c("Garage_Tipo"))
all<-all%>%select(-c("Garage.Qual","Garage.Cond","Garage.Area")) #in, in coll
#
all<-all%>%select(-c("Wood.Deck.SF")) #inutile
all<-all%>%select(-c("Open.Porch.SF","Enclosed.Porch","X3Ssn.Porch","Screen.Porch"))
#inutili
all<-all%>%select(-c("Pool.QC","Pool.Area")) #inutili
all<-all%>%select(-c("Misc.Val","Misc.Feature")) #inutili
all<-all%>%select(-c("Vendita_Tipo"))
set.seed(2018)
all=cbind(all,all_or$Foundation)
#####fine togliere variabili

#############modellistica
numericVars <- which(sapply(all, is.numeric))
numericVarNames <- names(numericVars) 
DFnumeric <- all[, names(all) %in% numericVarNames]
DFfactors <- all[, !(names(all) %in% numericVarNames)]
DFfactors <- DFfactors[, names(DFfactors) != 'SalePrice']
cat('There are', length(DFnumeric), 'numeric variables, and', length(DFfactors), 'factor variables')
for(i in 1:ncol(DFnumeric)){
  if (abs(skew(DFnumeric[,i]))>0.8){
    DFnumeric[,i] <- log(DFnumeric[,i] +1)
  }
}
PreNum <- preProcess(DFnumeric, method=c("center", "scale"))
print(PreNum)
DFnorm <- predict(PreNum, DFnumeric)
dim(DFnorm)
DFdummies <- as.data.frame(model.matrix(~.-1, DFfactors))
dim(DFdummies)
ZerocolTest <- which(colSums(DFdummies[(nrow(all[!is.na(all$SalePrice),])+1):nrow(all),])==0)
colnames(DFdummies[ZerocolTest])
DFdummies <- DFdummies[,-ZerocolTest]
ZerocolTrain <- which(colSums(DFdummies[1:nrow(all[!is.na(all$SalePrice),]),])==0)
colnames(DFdummies[ZerocolTrain])
DFdummies <- DFdummies[,-ZerocolTrain]
fewOnes <- which(colSums(DFdummies[1:nrow(all[!is.na(all$SalePrice),]),])<10)
colnames(DFdummies[fewOnes])
DFdummies <- DFdummies[,-fewOnes] #removing predictors
dim(DFdummies)
combined <- cbind(DFnorm, DFdummies) 
train1 <- combined[!is.na(all$SalePrice),]
train1<-train1%>%select(-"SalePrice")
test1 <- combined[is.na(all$SalePrice),]
test1<-test1%>%select(-"SalePrice")
set.seed(27042018)
my_control <-trainControl(method="cv", number=5)
lassoGrid <- expand.grid(alpha = 1, lambda = seq(0.001,0.1,by = 0.0005))
lasso_mod <- train(x=train1, y=all$SalePrice[!is.na(all$SalePrice)], method='glmnet', trControl= my_control, tuneGrid=lassoGrid) 
lasso_mod$bestTune
#alpha lambda
#21     1  0.035
LassoPred <- predict(lasso_mod, test1)
predictions_lasso <- exp(LassoPred) #need to reverse the log to the real values
#gradient boosting
xgb_grid = expand.grid(
  nrounds = 1000,
  eta = c(0.1, 0.05, 0.01),
  max_depth = c(2, 3, 4, 5, 6),
  gamma = 0,
  colsample_bytree=1,
  min_child_weight=c(1, 2, 3, 4 ,5),
  subsample=1
)
#  nrounds max_depth  eta gamma colsample_bytree min_child_weight subsample
#6    1000         3 0.01     0                1                1         1
label_train <- all$SalePrice[!is.na(all$SalePrice)]
# put our testing & training data into two seperates Dmatrixs objects
dtrain <- xgb.DMatrix(data = as.matrix(train1), label= label_train)
dtest <- xgb.DMatrix(data = as.matrix(test1))
default_param<-list(
  objective = "reg:linear",
  booster = "gbtree",
  eta=0.01, #default = 0.3
  gamma=0,
  max_depth=3, #default=6
  min_child_weight=1, #default=1
  subsample=1,
  colsample_bytree=1)

set.seed(123)
xgbcv <- xgb.cv( params = default_param, data = dtrain, nrounds = 2500, nfold = 5, showsd = T, stratified = T, print_every_n = 40, early_stopping_rounds = 10, maximize = F)
set.seed(123)
xgb_mod <- xgb.train(data = dtrain, params=default_param, nrounds = 1283)
XGBpred <- predict(xgb_mod, dtest)
predictions_XGB <- exp(XGBpred) #need to reverse the log to the real values

###proviamo SVM
grid <- expand.grid(C = c(0.01, 0.05))
set.seed(3233)
svm_Linear_Grid <- train(x=train1, y=all$SalePrice[!is.na(all$SalePrice)], method = "svmLinear",
                         trControl=my_control,
                         tuneGrid = grid,
                         tuneLength = 10)

svm_Linear_Grid$bestTune
#C=0.01

set.seed(123)
SVMpred <- predict(svm_Linear_Grid, test1)
predictions_svm <- exp(SVMpred)
##prev medie 
prevmedie=0.65*predictions_XGB+0.30*predictions_svm+0.05*predictions_lasso
head(prevmedie,30)

 
#write.table(prevmedie,file = "previsionimediealternativo.txt" ,row.names = FALSE, col.names = FALSE)
head(prevmedie)
```



